臺灣高等法院高雄分院刑事判決
上　訴　人　臺灣高雄地方法院檢察署檢察官
被　　　告　甲○○
　　　　　　　　　　　弄23號6樓
上列上訴人因被告違反毒品危害防制條例案件，不服臺灣高雄地
方法院93年度訴字第2192號中華民國94年4月4日第一審判決（
起訴案號：臺灣高雄地方法院檢察署93年度毒偵字第1181號；併
案號碼：94年度毒偵字第3261、3460號），提起上訴，本院判決
如下：
    主  文
原判決撤銷。
甲○○施用第一級毒品，累犯，處有期徒刑壹年壹月。又施用第
二級毒品，累犯，處有期徒刑玖月。應執行有期徒刑壹年玖月。
    事  實
一、甲○○曾於民國89年間，因違反毒品危害防制條例案件，經
    原法院就其施用第一級毒品部分判處有期徒刑8 月、施用第
    二級毒品部分判處有期徒刑4 月，並定其應執行刑為有期徒
    刑11月確定，又於90年間因違反毒品危害防制條例案件，經
    原法院就其施用第一級毒品部分判處有期徒刑10月、施用第
    二級毒品部分判處有期徒刑5 月，並定其應執行刑為有期徒
    刑1 年2 月確定。上揭違反毒品危害防制條例案件接續執行
    ，於92年11月17日執行完畢。另因施用毒品經原法院以87年
    度毒聲字第785 號裁定令入戒治處所強制戒治。於89年5 月
    11日強制戒治執行完畢釋放，並經臺灣高雄地方法院檢察署
    檢察官於89年5 月29日以89年度戒毒偵字第636 號不起訴處
    分確定。復因施用毒品案件，經原法院以90年度毒聲字第
    189 號裁定令入戒治處所施以強制戒治，於91年2 月8 日執
    行戒治完畢釋放後，繼續入監執行上揭刑期。詎仍不知戒絕
    毒癮，明知海洛因及甲基安非他命分別係毒品危害防制條例
    第2條 第2 項第1 款、第2 款所明定之第一、二級毒品，不
    得持有及施用，仍於前述強制戒治執行完畢釋放後5 年內，
    復基於施用第一級毒品海洛因之概括犯意，連續於93年3 月
    2 日中午某時許，94年2 月4 日20時5 分許（警訊採尿時）
    起回溯24小時內某時，94年3 月23日7 時許（警訊採尿時）
    起回溯24小時內某時，在高雄縣大樹鄉鎮28號6 樓住處
    ，以將海洛因摻入香菸內吸取其煙霧之方式，施用第一級毒
    品海洛因各1 次。又基於施用第二級毒品甲基安非他命之概
    括犯意，連續於93年3 月2 日中午某時許，94年2 月4 日20
    時5 分許（警訊採尿時）起回溯24小時內某時，在高雄縣大
    樹鄉鎮28號6 樓住處，施用第二級毒品甲基安非他命各
    1 次。嗣先後於93年3 月3 日14時30分許，為警在高雄縣大
    樹鄉鎮6 號前；94年2 月4 日20時5 分許及同年3 月23
    日7 時許，在高雄縣大樹鄉鎮28號6 樓住處，經警查獲
    採尿送驗，始知上情。
二、案經高雄市政府警察局前鎮分局移送臺灣高雄地方法院檢察
    署檢察官偵查起訴及移送併案審理。
    理  由
一、前揭被告甲○○於93年3 月2 日中午某時，分別施用第一級
    毒品海洛因及第二級毒品安非他命之事實，業據被告於原審
    供承不諱，而被告先後3 次被警查獲採尿送驗，均檢出嗎啡
    陽性反應，其中93年3 月3 日及94年2 月4 日2 次所採尿液
    ，亦檢出甲基安非他命陽性反應，此有高雄市立凱旋醫院93
    年3 月17日、94年4 月4 日煙毒尿液檢驗成績書各一份、長
    榮大學編號KA0000000 號確認報告1 份在卷足稽。而海洛因
    施用入人體後水解還原成嗎啡，再循嗎啡之代謝方式排出體
    外，亦據行政院衛生署藥物食品檢驗局 ()藥 檢壹字第03
    0221號函說明綦詳。另海洛因經注射入人體後，約百分之50
    以上於8 小時內自尿中排出，至24小時排出約百分之90，但
    48小時後仍有微量可檢出等語。此外，按通常健康成人1 次
    注射嗎啡15公絲，而以現行採用蟻醛酸試液及鉬鋑銨酸試液
    檢驗其尿液時，注射後8 小時內所排尿液易於檢出；8 小時
    至24小時，視其取尿時間及尿量多寡，可能檢出；至24小時
    以後所排之尿液，用上述方法已難檢出，已據行政院衛生署
    藥物食品檢驗局73年11月30日 ()藥 檢壹字第030221號函
    釋在案；又依有關醫學文獻資料記載：「甲基安非他命（ME
    THAMPHETAMINE）經 口服投與後，約百分之70於24小時內自
    尿中排出；其尿液內甲基安非他命成分之檢出與投與甲基安
    非他命量、個人體質、檢則儀器之精密度有關。通常採尿化
    驗是否呈陽性反應，應以投與後24小時內所採為宜。」等情
    ，亦據行政院衛生署藥物食品檢驗局於80年3 月16日以（80
    ）藥檢壹字第040712號函敘甚詳。則被告於上開第2 次被警
    查獲採尿回溯前24小時內曾施用第一級毒品海洛因及第二級
    毒品安非他命；於上開第3 次被警查獲採尿回溯前24小時內
    曾施用第一級毒品海洛因，已甚明確，被告犯行堪以認定。
    另被告因施用毒品經原法院以87年度毒聲字第785 號裁定令
    入戒治處所強制戒治，於89年5 月11日強制戒治執行完畢釋
    放，並經臺灣高雄地方法院檢察署檢察官於89年5 月29日以
    89年度戒毒偵字第636 號不起訴處分確定。復因施用毒品案
    件，經原法院以90年度毒聲字第189 號裁定令入戒治處所施
    以強制戒治，於91年2 月8 日執行戒治完畢，此有臺灣高等
    法院被告全國前案紀錄表1 份在卷足參，其於前案強制戒治
    執行完畢後，5 年內再犯本件施用毒品罪，應予依法論科。
三、按海洛因及甲基安非他命係毒品危害防制條例第2 條第2 項
    第1 款、第2 款所明定之第一級、第二級毒品，不得持有及
    施用，核被告甲○○施用第一級毒品海洛因及第二級毒甲基
    安非他命之行，係分別犯毒品危害防制條例第10條第1 項、
    第2 項之施用第一級毒品及施用第二級毒品罪。其施用第一
    級毒品海洛因及第二級毒品甲基安非他命前，持有海洛因及
    甲基安非他命之低度行為，應分別為施用之高度行為所吸所
    ，不另論罪。被告先後多次施用第一級毒品海洛因及第二級
    毒品安非他命，時間緊接，犯罪構成要件相同，顯係分別基
    於概括之犯意為之，應分別依連續犯之規定論以一罪。被告
    所犯施用第一級毒品罪及第二級毒品罪之犯行，犯意各別，
    罪名有異，構成要件不同，應予分論併罰。被告曾於民國89
    年間，因違反毒品危害防制條例案件，經原法院就其施用第
    一級毒品部分判處有期徒刑8 月、施用第二級毒品部分判處
    有期徒刑4 月，並定其應執行刑為有期徒刑11月確定；又於
    90 年 間因違反毒品危害防制條例案件，經原法院就其施用
    第一級毒品部分判處有期徒刑10月、施用第二級毒品部分判
    處有期徒刑5 月，並定其應執行刑為有期徒刑1 年2 月確定
    。上揭違反毒品危害防制條例案件接續執行，於92年11月17
    日執行完畢，此有臺灣高等法院被告全國前案紀錄表1 份在
    卷足參，其於5 年以內再犯有期徒刑以上之上開2 罪，均為
    累犯，均依法加重其刑。被告於94年2 月4 日20時5 分許起
    回溯24小時內某時及94年3 月23日17時許起回溯24小時內某
    時施用第一級毒品海洛因部分，及被告於94年2 月4 曰20時
    5 分許起回溯24小時內某時施用第二級毒品安非他命部分，
    雖未經起訴，惟此部分與起訴部分有連續犯裁判上一罪關係
    ，為起訴效力所及，本院仍應審理，併此敘明。
四、原審予以論罪科刑，固非無見，惟查：被告於94年2 月4 日
    20時5 分許起回溯24小時內某時及94年3 月23日17時許起回
    溯24小時內某時施用第一級毒品海洛因部分，及被告於94年
    2 月4 日20時5 分許起回溯24小時內某時施用第二級毒品安
    非他命部分，與起訴部分有連續犯裁判上一罪關係，原判決
    未予審酌，尚有未洽。檢察官上訴意旨指摘原判決未審酌上
    開併案部分不當，為有理由，自應由本院予以撤銷改判，審
    酌被告有多次施用第一、二級毒品前科，仍不知悔改，復再
    施用等一切情狀，分別量處如主文第2 項所示之刑，並定其
    應執行之刑。
五、被告經合法傳喚，無正當理由不到庭，爰不待其陳述，逕行
    判決。
據上論結，應依刑事訴訟法第369 條第1 項前段、第371 條、第
364 條、第299 條第1 項前段、毒品危害防制條例第10條第1 項
、第2 項、刑法第11條前段、第55條、第47條、第51條第5 款，
判決如主文。
本案經檢察官陳新慶到庭執行職務。
中　　華　　民　　國　　94　　年　　6 　　月　　15　　日
                  刑事第六庭    審判長法  官　王憲義
                                      法  官  張盛喜
                                      法  官  范惠瑩
以上正本證明與原本無異。
施用第一級毒品部分如不服本判決應於收受本判決後10日內向本
院提出上訴書狀，其未敘述上訴理由者，並得於提起上訴後10日
內向本院補提理由書狀（均須按他造當事人之人數附繕本）「切
勿逕送上級法院」。
施用第二級毒品部分不得上訴。
中　　華　　民　　國　　94　　年　　6 　　月　　17　　日
　　　　　　　　　　　　　　　　　　　書記官　林淑敏
附錄本件判決論罪科刑法條：
毒品危害防制條例第10條第1、2項
施用第一級毒品者，處 6 月以上 5 年以下有期徒刑。
施用第二級毒品者，處 3 年以下有期徒刑。
                                                      H
